【裁判字號】    89,易緝,674
【裁判日期】    900109
【裁判案由】    毒品危害防制條例
【裁判全文】
臺灣臺中地方法院刑事判決                        八十九年度易緝字第六七四號
    公  訴  人  臺灣臺中地方法院檢察署檢察官
    被      告  甲○○
右列被告因毒品危害防制條例案件，經檢察官提起公訴（八十九年度毒偵字第八九號
），本院判決如左：
    主  文
甲○○施用第二級毒品，累犯，處有期徒刑拾月。
    事  實
一、甲○○於民國八十三年間因違反槍砲彈藥刀械管制條例案件，經法院判處有期徒
    刑一年確定後入監服刑，於八十三年十二月十六日假釋出獄，刑期至八十四年二
    月十七日期滿，以已執行論，復因施用毒品案件，先後經二次觀察、勒戒後，均
    認無繼續施用毒品之傾向，由本院以八十七年度訴字第九一四號為免刑判決、臺
    灣臺中地方法院檢察署以八十七年度偵字第二四六三一號為不起訴處分，詎甲○
    ○猶不知悛悔警惕，復於八十八年十一月二十八日晚上八時四十分許，經警查獲
    採尿前四十八小時內某時，在不詳地點，以不詳方法，施用第二級毒品安非他命
    一次，因前開採集之尿液經送臺中市衛生局鑑驗結果，呈安非他命於人體代謝後
    之甲基安非他命陽性反應，因而查悉上情。
二、案經臺中市警察局移送臺灣臺中地方法院檢察署檢察官偵查起訴。
    理  由
一、訊據被告甲○○矢口否認有為右揭犯行，辯稱：伊於第二次觀察、勒戒結果無繼
    續施用毒品傾向釋放後，即未再施用第二級毒品安非他命，警方採尿時伊有服用
    在路邊攤購買沒有廠牌之減肥藥及感冒藥，容係因此而有甲基安非他命陽性反應
    云云。惟查，被告初於檢察官偵訊時辯稱其減肥藥是朋友給其服用二顆云云，次
    於本院審理時改稱減肥藥是在路邊攤所購買，沒有廠牌，無法提供法院查證云云
    ，前後供述迥異，已難令人採信，參以減肥藥、感冒藥均屬藥品，容有相當之藥
    性及副作用，衡諸常情，焉有於路邊攤隨意購得無廠牌之藥品即任意服用之理，
    顯見前開辯詞係被告臨訟所杜撰，不足採信。被告為警查獲時所採集之尿液，經
    送臺中市衛生局檢驗結果，呈安非他命於人體代謝後之甲基安非他命陽性反應，
    有該局煙毒尿液檢驗成績書及臺中市警察局刑警隊少年組委託鑑驗尿液代號與真
    實姓名對照表附卷可稽，按甲基安非他命經口服投與後，約百分之七十於二十四
    小時內自尿中排出，正常情況下四十八小時後尿液中甲基安非他命之濃度已減低
    至幾乎測不到，一般而言，尿液中甲基安非他命成分能否檢出與其投與量、尿液
    之採集時間、個人體質、尿液之酸鹼值及採用之檢驗方法及靈敏度有關，有行政
    院衛生署藥物食品檢驗局八十一年六月十日藥檢壹字第八一Ｏ八九五六號函附
    卷足參，是被告確有於八十八年十一月二十八日晚上八時四十分許為警採尿前四
    十八小時內某時施用第二級毒品安非他命一次之事實，足堪認定。被告因施用毒
    品案件，先後經二次觀察、勒戒後，均認無繼續施用毒品之傾向，由本院以八十
    七年度訴字第九一四號為免刑判決、臺灣臺中地方法院檢察署以八十七年度偵字
    第二四六三一號為不起訴處分等情，有前開判決正本及臺灣臺中地方法院檢察署
    刑案資料查註紀錄表在卷足憑，本案事證明確，被告三犯施用第二級毒品犯行洵
    堪認定。
二、核被告甲○○所為，係犯毒品危害防制條例第十條第二項之施用第二級毒品罪，
    其施用前持有第二級毒品安非他命之低度行為，應為施用之高度行為所吸收，不
    另論罪，被告於八十三年間因違反槍砲彈藥刀械管制條例案件，經法院判處有期
    徒刑一年確定後入監服刑，於八十三年十二月十六日假釋出獄，刑期至八十四年
    二月十七日期滿，以已執行論，有臺灣高等法院被告全國前案紀錄表暨臺灣臺中
    地方法院檢察署刑案資料查註紀錄表附卷可稽，被告前受有期徒刑執行完畢，於
    五年以內再犯本件有期徒刑以上之罪，為累犯，應依刑法第四十七條規定加重其
    刑。爰審酌被告前因施用毒品犯，甫經二次觀察、勒戒後猶故態復萌，再施用第
    二級毒品不輟，無視於毒品對於自身健康之戕害及國家對於杜絕毒品犯罪之禁令
    ，惡性非輕，然施用毒品者本均有相當程度之成癮性及心理依賴性，其犯罪心態
    與一般刑事犯罪之本質並不相同，容應以「病人」之角度為考量，並側重適當之
    醫學治療及心理矯治為宜，且被告經施以長時間之強制戒治，固屬保安處分之一
    種，然既與其所應受之刑罰，同係限制人身自由，揆諸比例原則，量刑不宜過重
    等一切情狀，量處如主文所示之刑，以示懲儆。
據上論斷，應依刑事訴訟法第二百九十九條第一項前段，毒品危害防制條例第十條第
二項、第二十條第三項，刑法第十一條前段、第四十七條，判決如主文。
中      華      民      國    九十      年      一      月      九      日
                                      法  官  陳  得  利
右正本證明與原本無異。
如不服本判決，應於判決送達後十日內向本院提出上訴狀，上訴於臺灣高等法院臺中
分院（須附繕本）。
                                      書記官
中      華      民      國    九十      年      一      月      九      日
附錄本案論罪科刑法條全文︰
毒品危害防制條例第十條第二項
施用第二級毒品者，處三年以下有期徒刑。


司法院資訊處製作；財團法人民間司法改革基金會備份。
